臺灣屏東地方法院民事裁定　
111年度司繼字第582號
聲  請  人  李衍志律師
上列聲請人因擔任被繼承人龔鵬仁之遺產管理人，聲請核定報酬
，本院裁定如下：
    主  文
本件遺產管理人之報酬及墊付費用核定為新臺幣51,000元。
    理  由
一、本件聲請意旨略以：本件緣起本院以109 年度司繼字第1310
    號裁定選任聲請人為被繼承人龔鵬仁之遺產管理人。聲請人
    任遺產管理人後，依法編製遺產清冊；向財政部高雄市國稅
    局申請被繼承人之全國財產稅總歸戶財產查詢單、納稅義務
    人違章欠稅查復表；向戶政機關聲請被繼承人除戶謄本；又
    向本院聲請公示催告，經本院111 年度司家催字第9號裁定
    准予公示催告，支出新臺幣（下同）1,000 元；本院110年
    度訴字第719號分割共有物事件於民國110年12月21日、111
    年2月15日到本院應訴，交通費往返每次新臺幣2,000元，上
    開案件於111年2月15日和解，由訴外人龔建豪補償被繼承人
    265,000元，並已匯款至聲請人郵局帳戶，另聲請人配合訴
    外人龔建豪辦理土地建物移轉登記，赴高雄○○○○○○○○○辦理
    聲請人印鑑之戶政規費60元等事務。為此，爰依民法第1183
    條暨財政部97年3 月7 日台財稅字第09704514510 號令所定
    稽徵機關核算96年度執行業務者收入標準，請求本院酌定遺
    產管理人之報酬60,000元等語。
二、按遺產管理人，得請求報酬，其數額由親屬會議按其勞力及
    其與被繼承人之關係酌定之；依本法之規定應開親屬會議時
    ，由當事人、法定代理人或其他利害關係人召集之；親屬會
    議不能召開或召開有困難時，依法應經親屬會議處理之事項
    ，由有召集權人聲請法院處理之，民法第1183條、第1129條
    、第1132條第2 項前段分別定有明文。又就法院選任之遺產
    管理人報酬之酌定，應按遺產管理人與被繼承人之關係、管
    理事務之繁簡、及其他情形斟酌定之，此觀家事事件法第14
    1 條規定準用第153 條規定自明。且法院為前開報酬裁定時
    ，得調查遺產管理人所為遺產管理事務之繁簡及被繼承人之
    財產收益狀況，家事事件法第182 條亦定有明文。
三、經查：聲請人前經本院選任為被繼承人龔鵬仁之遺產管理人
    ，並執行前揭遺產管理人之事務，業據其提出本院109 年度
    司繼字第1310號民事裁定及確定證明書、111 年度司家催字
    第9號民事裁定、本院110年度訴字第719號和解筆錄、領據
    、車資證明單、戶政規費、土地登記第一類謄本等件為證，
    並經本院職權調取選任遺產管理人事件、公示催告卷宗核閱
    無誤，洵堪認定。
四、本院依聲請人所述管理被繼承人龔鵬仁遺產之過程，及其所
    提出之前揭處理資料，審酌聲請人自就任遺產管理人後所進
    行之職務內容，認聲請人處理本件遺產管理事務之程度屬單
    純程度，其中參與本院110年度訴字第719號分割共有物事件
    ，於111年2月15日調解成立獲得265,000元補償金。復衡酌
    聲請人撰狀之份數、耗費之勞力心力程度應非甚鉅，及聲請
    人擔任遺產管理人具有公益性質，對照擔任公益法律扶助律
    師職務性質，每件依法律扶助酬金計付標準表，家事非訟程
    序15,000元至20,000元、撰擬法律文件乙件2,000 元至5,00
    0 元、民事第一、二審級簡易訴訟案件15,000元至20,000元
    等一切情狀，聲請人因分割共有物事件至本院應訴，比照民
    事第一、二審簡易訴訟案件計酬，爰酌定本件核予遺產管理
    人之報酬係45,000元【計算式：25,000元＋20,000元】。從
    而，本件聲請人得請求代為管理被繼承人龔鵬仁遺產之管理
    報酬及墊付費用合計為51,000元【計算式：45,000元＋1,000
     元（111 年度司家催字第9號之聲請費）＋4,000 元（交通
    費）＋60元（戶政規費）《仟元以下無條件進入》】，爰裁定
    如主文。至就主張報酬額度部分，亦同樣無拘束法院之效力
    ，故聲請人聲明主張超過本院核定金額部分，毋庸為駁回之
    諭知，附此敘明。
五、如不服本裁定，須於裁定送達後10日內，向本院提出抗告狀
    ，並繳納抗告費新臺幣1,000 元。
中　　華　　民　　國　　111 　年　　5 　　月　　25　  日

                  家事法庭  司法事務官